【裁判字號】    89,上訴,1661
【裁判日期】    890607
【裁判案由】    偽造文書
【裁判全文】
臺灣高等法院臺中分院刑事判決              民國八十九年度上訴字第一六六一號
    上  訴  人
    即  被  告  甲○○
右上訴人因偽造文書案件，不服臺灣彰化地方法院中華民國八十九年六月七日第一審
判決（民國八十九年度訴字第三九六號，起訴案號：臺灣彰化地方法院檢察署民國八
十九年度偵字第一三一九號），提起上訴，本院判決如左：
    主      文
上訴駁回。
    事實及理由
一、本案經本院審理結果，認第一審法院依刑法第二百十六條、第二百十條、第四十
    七條、第二百十九條，判處上訴人即被告甲○○（下稱被告）有期徒刑四月，扣
    案之內政部警政署國道公路警察局舉發違反道路交通管理事件通知單（交字第Ｚ
    00000000號）之被通知人收執聯（即通知聯）、移送聯、迴覆聯、存根
    中，偽造之「乙○○」署押沒收，其認事用法，核無不合，量刑亦稱妥適，應予
    維持，並引用第一審判決書記載之事實、證據及理由（如附件）。
二、被告在本院未提出其他有利之證據及辯解，其上訴意旨，請求從寬量刑，並諭知
    緩刑，惟被告係累犯，原審依累犯加重其刑，量處上開之刑，並無不合，又因屬
    累犯，與刑法第七十四條第一款所定，未曾受有期徒刑以上罪之宣告之緩刑要件
    不合，依法不得宣告緩刑，是被告之上訴，為無理由，應予駁回。
三、據上論斷，應依刑事訴訟法第三百七十三條、第三百六十八條，判決如主文。
本案經檢察官丙○○到庭執行職務。
中      華      民      國     八十九     年      十      月    十一    日
                                   臺灣高等法院臺中分院刑事第一庭
                                         審判長法  官  陳  紀  綱
                                               法  官  蕭  錦  鍾
                                               法  官  陳  登  源
右正本證明與原本無異。
如不服本判決應於收受送達後十日內向本院提出上訴書狀，其未述上訴之理由者並
得於提起上訴後十日內向本院補提理由書（均須按他造當事人之人數附繕本）。
                                               書記官  林  桂  鳳
中      華    民      國     八十九     年      十      月    十三    日
                                                                        Ｄ
臺灣彰化地方法院刑事判決                          八十九年度訴字第三九六號
    公  訴  人  臺灣彰化地方法院檢察署檢察官
    被      告  甲○○  男二十三歲（民國○○○年○月○○○日生）業攤販
                        住台南縣永康巿崑山里大灣路九四二巷七十號
                        居台南巿開元路四八五巷二九號四樓之八
                        身分證統一編號：Ｚ000000000號
右列被告因偽造文書案件，經檢察官提起公訴（八十九年度偵字第一三一九號），本
院判決如左：
    主  文
甲○○行使偽造私文書，足以生損害於他人，累犯，處有期徒刑肆月。
扣案之內政部警政署國道公路警察局舉發違反道路交通管理事件通知單（交字第Ｚ0
0000000號）之被通知人收執聯（即通知聯）、移送聯、迴覆聯、存根聯中，
偽造之「乙○○」署押沒收。
    事  實
一、甲○○前因違反麻醉藥品管理條例案件，經台灣高等法院台南分院判決有期徒刑
    二年六月確定，於民國八十五年一月三日執行完畢。猶不知悔悟，於八十九年二
    月十日上午十時三十分許，未考領汽車駕駛執照而駕駛牌照號碼Ｄ五─六五七一
    號自用小客車，行經國道一號高速公路（即中山高速公路）員林收費站北向處，
    為警攔檢，因恐遭受重罰，竟冒用其友人乙○○之名義，在內政部警政署國道公
    路警察局公警局交字第Ｚ00000000號舉發違反道路交通管理事件通知單
    之被通知人收執聯（即通知聯）中，偽造乙○○之簽名，並同時複寫至前開通知
    單之移送聯、迴覆聯、存根聯，以表示收受該告發通知單，再交還警員收執，足
    生損害於乙○○。
二、案經內政部警政署國道公路警察局第三警察隊報告台灣彰化地方法院檢察署檢察
    官偵查起訴。
    理  由
一、右揭犯罪事實，業據被告甲○○於偵審中，自白不諱，復有上開舉發違反道路交
    通管理事件通知單四聯（即通知聯、移送聯、迴覆聯、存根聯）附卷可稽，被告
    甲○○之自白核與事實相符，本件事證明確，被告甲○○之犯行，洵堪認定。
二、核被告甲○○所為，係犯刑法第二百十六條、第二百十條之行使偽造私文書罪。
    被告甲○○偽造署押之階段行為，為偽造私文書之行為所吸收，偽造私文書之低
    度行為，亦為其進而行使之高度行為所吸收，均不另論罪，併予敘明。被告甲○
    ○前因違反麻醉藥品管理條例案件，經台灣高等法院台南分院判決有期徒刑二年
    六月確定，於八十五年一月三日執行完畢，有臺灣彰化地方法院檢察署刑案資料
    查註紀錄表附卷足稽，其於刑之執行完畢後五年內，再犯本件有期徒刑以上之罪
    ，為累犯，應依法加重其刑。爰審酌被告甲○○犯罪之動機、目的、手段、所生
    危害及犯罪後坦承犯行之態度等一切情狀，量處如主文所示之刑，以示懲儆。扣
    案之內政部警政署國道公路警察局舉發違反道路交通管理事件通知單（交字第Ｚ
    00000000號）之被通知人收執聯（即通知聯）、移送聯、迴覆聯、存根
    聯中，偽造之「乙○○」署押，依刑法第二百十九條規定宣告沒收。
本案經檢察官林映姿到庭執行職務。
據上論斷，應依刑事訴訟法第二百九十九條第一項前段，刑法第二百十六條、二百十
條、第二百十九條、第四十七條，判決如主文。
中      華      民      國      八十 九     年      六    月      七    日
                                      法      官  洪  志  賢
右正本證明與原本無異。
如不服本判決，應於判決送達後十日內，向本院提出上訴狀（須附繕本）。
告訴人或被害人對於判決如有不服具備理由請求檢察官上訴者，其上訴期間之計算係
以檢察官收受判決正本之日期為準。
                                      法院書記官  邱  柏  滄
中      華      民      國      八十 九     年      六    月    二十一  日
刑法第二百十六條
行使第二百十條至第二百十五條之文書者，依偽造、變造文書或登載不實事項或使登
載不實事項之規定處斷。
刑法第二百十條
偽造、變造私文書，足以生損害於公眾或他人者，處五年以下有期徒刑。
刑法第二百十九條
偽造之印章、印文或署押，不問屬於犯人與否，沒收之。


司法院資訊處製作；財團法人民間司法改革基金會備份。
